【裁判字號】    99,裁,685
【裁判日期】    990325
【裁判案由】    證券交易法
【裁判全文】
最  高  行  政  法  院  裁  定
                                       99年度裁字第685號
再 審原 告  甲○○
再 審被 告  行政院金融監督管理委員會
代  表  人  乙○
上列當事人間證券交易法事件，再審原告對於中華民國97年11月
27日本院97年度判字第1056號判決，本於行政訴訟法第273條第1
項第1款、第2款事由，提起再審之訴部分，本院裁定如下：
    主  文
再審之訴駁回。
再審訴訟費用由再審原告負擔。
    理  由
一、按提起再審之訴，應依行政訴訟法第277條第1項第4款之規
    定表明再審理由，此為必須具備之程式。所謂表明再審理由
    ，必須指明確定判決有如何合於法定再審事由之具體情事，
    始為相當。倘僅泛言有何條款之再審事由，而無具體情事者
    ，尚難謂已合法表明再審理由。如未表明再審理由，法院無
    庸命其補正。又行政訴訟法第273條第1項第1款所謂適用法
    規顯有錯誤，係指依確定的事實適用法規錯誤而言，且必須
    是原確定判決所適用之法規與該案應適用之法規相違背，或
    與司法院解釋、本院判例有所牴觸者，始足當之，並不包括
    認定事實的瑕疵、法律上見解之歧異、判決不備理由或理由
    矛盾等問題。而同條項第2款所謂判決理由與主文顯有矛盾
    ，係指裁判依據當事人主張之事實，認定其請求或對造抗辯
    為有理由或無理由，而於主文為相反之諭示，且其矛盾為顯
    然者而言。
二、本件再審被告以久津實業股份有限公司（下稱久津公司）為
    已發行有價證券公司，未依行為時證券交易法第36條第1項
    第1款規定，於每半年營業年度終了後2個月內公告申報該公
    司民國94年上半年度財務報告，再審原告為久津公司行為時
    之負責人，乃依同法第178條第1項第3款及第179條規定，處
    再審原告罰鍰新臺幣60萬元。再審原告不服，提起訴願，經
    遭駁回後，循序提起行政訴訟，經判決確定後，復提起本件
    再審之訴。
三、再審原告提起再審之訴，主張略以：原確定判決未就證券交
    易法第179條究竟是處罰其為行為之負責人或為該公司行為
    時之負責人進行調查，故原處分即屬適用法規顯有錯誤之違
    法處分，有行政訴訟法第273條第1項第1款適用法規顯有錯
    誤之再審事由；原確定判決以再審原告疏未督促久津公司之
    不作為，又以久津公司多次違反行為加諸再審原告，足見原
    確定判決就行為之主體及所應處罰之對象有所錯置，而有行
    政訴訟法第273條第1項第2款判決理由與主文顯有矛盾之再
    審事由。經核原確定判決所適用之法規與該案應適用之現行
    法規並無違背，亦與解釋判例不相牴觸。再審原告起訴意旨
    所執各詞，或於前訴訟程序業已主張，迭經原審判決及原確
    定判決指駁綦詳，並已詳述其取捨證據、認定事實之得心證
    理由，或就原審及本院取捨證據、認定事實之職權行使，指
    摘其為不當，尚難謂原確定判決有行政訴訟法第273條第1項
    第1款適用法規顯有錯誤之情形。又本件原確定判決認再審
    原告之上訴為無理由，應予駁回，主文與理由並無矛盾，亦
    無行政訴訟法第273條第1項第2款所謂判決理由與主文顯有
    矛盾之情事。再審原告於再審訴狀所表明之再審理由，無非
    執一己歧異之法律見解再為爭執，而對於原確定判決究有如
    何合於行政訴訟法第273條第1項第1款、第2款規定之具體情
    事，則未據敘明，依上開規定及說明，其再審之訴自非合法
    。
四、據上論結，本件再審之訴為不合法。依行政訴訟法第278條
    第1項、第104條、民事訴訟法第95條、第78條，裁定如主文
    。
中    華    民    國    99    年    3     月    25    日
                    最高行政法院第二庭
                        審判長法官  鍾  耀  光
                              法官  陳  鴻  斌
                              法官  鄭  忠  仁
                              法官  黃  淑  玲
                              法官  鄭  小  康
以  上  正  本  證  明  與  原  本  無  異
中    華    民    國    99    年    3     月    26    日
                              書記官  黃  淑  櫻


司法院資訊處製作；財團法人民間司法改革基金會備份。
